---
title: "Prediction Assignment Writeup"
author: "sarifah"
output: html_document
---

```{r setup, include=FALSE}
knitr::opts_chunk$set(echo = TRUE)
library(caret)
library(randomForest)
library(rpart)
library(e1071)
```

## 1. Pendahuluan

Tujuan dari proyek ini adalah membangun model machine learning untuk memprediksi bagaimana seseorang melakukan suatu latihan fisik berdasarkan data sensor. Variabel target adalah `classe`, yang mewakili kualitas gerakan.

## 2. Pengumpulan dan Pra-pemrosesan Data

```{r load-data}
train_url <- "https://d396qusza40orc.cloudfront.net/predmachlearn/pml-training.csv"
test_url <- "https://d396qusza40orc.cloudfront.net/predmachlearn/pml-testing.csv"

training <- read.csv(url(train_url))
testing <- read.csv(url(test_url))
```

### Membersihkan Data

- Menghapus kolom kosong dan metadata (kolom 1–7)

```{r clean-data}
training <- training[, colSums(is.na(training)) == 0]
training <- training[, -c(1:7)]
testing <- testing[, colSums(is.na(testing)) == 0]
testing <- testing[, -c(1:7)]
```

## 3. Pemisahan Data dan Validasi Silang

```{r split-data}
set.seed(12345)
inTrain <- createDataPartition(training$classe, p = 0.7, list = FALSE)
trainData <- training[inTrain, ]
validData <- training[-inTrain, ]
```

## 4. Pembangunan Model

Menggunakan Random Forest karena stabil, menangani fitur banyak, dan akurat untuk data sensor.

```{r train-model}
model_rf <- train(classe ~ ., data = trainData, method = "rf",
                  trControl = trainControl(method = "cv", number = 5),
                  importance = TRUE)
```

## 5. Evaluasi Model

```{r evaluate-model}
pred_valid <- predict(model_rf, newdata = validData)
confusionMatrix(pred_valid, validData$classe)
```

## 6. Prediksi Kasus Uji

```{r predict-test}
pred_test <- predict(model_rf, newdata = testing)
pred_test
```

### Simpan Prediksi ke File (untuk kuis)

```{r save-predictions}
pml_write_files <- function(x){
  for(i in 1:length(x)){
    filename <- paste0("problem_id_", i, ".txt")
    write.table(x[i], file = filename, quote = FALSE, row.names = FALSE, col.names = FALSE)
  }
}
pml_write_files(pred_test)
```

## 7. Kesimpulan

Model Random Forest menunjukkan kinerja akurat berdasarkan validasi silang dan evaluasi data validasi. Kami menggunakan metode ini karena kemampuannya menangani fitur multivariat dan data besar secara efisien.

Validasi silang 5-fold mencegah overfitting dan memberikan estimasi akurasi di luar sampel yang dapat dipercaya.

Model ini kemudian digunakan untuk memprediksi 20 data pengujian untuk dikirimkan ke kuis penilaian.
